---
title: "Extracción de texto desde PDF"
format: html
---

## Introducción

A continuación se describe el proceso utilizado para extraer el texto contenido en uno o varios archivos PDF contenidos en una carpeta y almacenarlo en una base de datos que pueda utilizarse para hacer consultas de términos que permitan identificar el archivo, la página y un fragmento de la frase donde se encontró la palabra o frase buscados.

## Preparación del entorno

Carga de las librerías utilizadas:

```{r Carga de paquetes}
library(tidyverse)
library(pdftools)
library(RPostgres)

con <- dbConnect(Postgres(),
                 host = "localhost",
                 port = 54321,
                 dbname = "ayt-expedientes",
                 user = "postgres")
```

CREAR SCRIPT PARA CONSTRUIR LA BASE DE DATOS


```{r}
carpeta_pdf <- "PDF"
archivos_pdf <- list.files(carpeta_pdf, 
                           full.names = TRUE, 
                           recursive = TRUE)
```


```{r Extraer el texto del archivo}
i <- 1L
archivo_pdf <- basename(archivos_pdf[i])
texto_pdf <- pdf_text(archivos_pdf[i])
total_paginas <- length(texto_pdf)
```

```{r}
pagina_pdf <- 10L

registro <- tibble(documento = archivo_pdf,
                   pagina = pagina_pdf,
                   texto = texto_pdf[pagina]) 

dbWriteTable(con,
             name = "fojas",
             value = registro,
             append = TRUE)
```


```{r}
dbListTables(con)
```

