---
title: "Extracción de texto desde PDF"
format: html
---

## Introducción

A continuación se describe el proceso utilizado para extraer el texto contenido en uno o varios archivos PDF contenidos en una carpeta y almacenarlo en una base de datos que pueda utilizarse para hacer consultas de términos que permitan identificar el archivo, la página y un fragmento de la frase donde se encontró la palabra o frase buscados.

## Preparación del entorno

Carga de las librerías utilizadas:

```{r Carga de paquetes}
library(tidyverse)
library(pdftools)
library(RPostgres)

con <- dbConnect(Postgres(),
                 host = "localhost",
                 port = 5432,
                 dbname = "ayt-expedientes",
                 user = "postgres")
```

CREAR SCRIPT PARA CONSTRUIR LA BASE DE DATOS

```{r lista-de-archivos-pdf}
carpeta_pdf <- "PDF"
archivos_pdf <- list.files(carpeta_pdf, 
                           full.names = TRUE, 
                           recursive = TRUE)
```

Crear una función para leer y ordenar el contenido de un archivo PDF:

```{r}
indexar_pdf <- function(archivo_pdf) {
  
  # Leer el contenido del PDF y guardar en un vector:
  texto_pdf <- 
    pdf_text(archivo_pdf) %>% 
    as_vector()
  
  # Construir una tabla con los textos y su ubicación:
  df_pdf <- 
    tibble(archivo = basename(archivo_pdf),
           contenido = texto_pdf) %>%
    rowid_to_column("pagina") %>% 
    select(archivo, pagina, contenido)
  
  # Regresar el resultado:
  return(df_pdf)
  
}
```

```{r}
# Indexar cada uno de los archivos PDF en la carpeta:
for(archivo in archivos_pdf) {
  
  # Almacenar el contenido en la base de datos:
  dbWriteTable(con,
               name = "fojas",
               value = indexar_pdf(archivo),
               append = TRUE)
}
```
